【裁判字號】    99,上易,1154
【裁判日期】    990728
【裁判案由】    侵占
【裁判全文】
臺灣高等法院刑事判決                99年度上易字第1154號
上  訴  人
即  被  告  甲○○
上列上訴人因侵占案件，不服臺灣板橋地方法院98年度易字第
2999號，中華民國99年4月21日第一審判決（起訴案號：臺灣板
橋地方法院檢察署98年度偵緝字第2437號），提起上訴，本院判
決如下：
    主  文
上訴駁回。
    事  實
一、甲○○有違反就業服務法、詐欺等前科。其於民國97年1 月
    3 日經王國偉介紹後，替隆鎰機電工程有限公司（下稱隆鎰
    公司）預製及安裝加工Ｈ型鋼骨、樓梯板鐵，為從事鋼鐵加
    工業務之人。詎其於同年1 月3 日起至2 月間，在其址設桃
    園縣龜山鄉樂善村牛角坡11鄰27號之加工廠，陸續取得隆鎰
    公司所有之樓梯板鐵材料約四噸、Ｈ型鋼骨十六支（包括五
    米長八支、六米長四支、十米長二支、十二米長二支）後，
    竟意圖為自己不法所有，於97年7 月間某日，將上開樓梯板
    鐵、Ｈ型鋼骨等物全數交付予真實姓名年籍不詳、自稱「張
    先生」之人，用以抵償其個人債務而侵占入己。嗣於97年7
    月11日下午2 時許，隆鎰公司負責人乙○○前往上址加工廠
    查看工程餘料及工程進度時，發現該加工廠已結束營業，而
    甲○○行方不明，隨即報警處理，而悉上情。
二、案經乙○○訴由臺北縣政府警察局新莊分局移送臺灣板橋地
    方法院檢察署檢察官偵查起訴。
    理  由
壹、程序部分
  本件認定事實所引用之本件卷內其他所有卷證資料（包含文書
  證據、物證等證據），並無證據證明係公務員違背法定程序所
  取得；而檢察官、被告對本院提示之卷證，亦均表示同意作為
  證據等語在卷（見本院卷99年7月1日準備程序筆錄），且卷內
  之文書證據及證人於審判外之陳述，亦無刑事訴訟法第159條
  之4之顯有不可信之情況與不得作為證據之情形，且被告未曾
  提及檢察官在偵查時，有任何不法取供之情形，且客觀上並無
  顯不可信之情況。綜上，依刑事訴訟法第159條至159條之5之
  規定，本件認定事實所引用之本件卷證所有證據（包含文書證
  據、物證等證據），均有證據能力，合先敘明。
貳、實體部分：
一、訊據被告於偵查及本院審理中坦承不諱，核與證人乙○○於
    警詢及原審審理中所為之證述相符，並有樓梯板鐵、Ｈ型鋼
    骨照片三幀、出貨單五紙、收貨單三紙及華南商業銀行匯款
    回條聯一紙附卷可稽，足徵被告上開不利於己之自白與事實
    相符。綜上，本件事證明確，被告業務侵占之犯行，堪予認
    定，應依法論罪科刑。
二、按被告從事鋼鐵加工業務，負責加工隆鎰公司所交付之樓梯
    板鐵及Ｈ型鋼骨，為從事業務之人，故核其所為，係犯刑法
    第336 條第2 項之業務侵占罪。
三、原審以被告犯行明確，適用刑法第336條第2項，刑法施行法
    第1條之1第1項、第2項前段，併審酌被告前有違反就業服務
    法、詐欺等前科，有臺灣高等法院被告前案紀錄表各一份在
    卷可按，素行非佳，其犯罪之動機、目的在於貪圖不法利益
    ，犯罪手段，所侵占之樓梯鐵板重量約四噸及Ｈ型鋼骨十六
    支，價值不斐，告訴人之損失非輕，暨被告犯罪後坦承犯行
    ，然迄未賠償被害人損失之犯後態度等一切情狀，判決被告
    甲○○意圖為自己不法之所有，而侵占對於業務上所持有之
    物，處有期徒刑1年。經核於法並無違誤，量刑亦屬妥適，
    被告上訴意旨雖辯稱已與告訴人協商處理，且伊之債權人強
    行取走系爭物料，伊無力阻止，希望能給予緩刑機會，惟查
    事發至今已逾2年，被告與告訴人仍未達成和解，被告空言
    指摘原判決不當，為無理由，應予駁回。
據上論斷，應依刑事訴訟法第368條，判決如主文。
本案經檢察官陳大偉到庭執行職務。
中    華    民    國    99    年    7     月    28    日
                  刑事第九庭    審判長法  官   陳貽男
                                      法  官   詹駿鴻
                                      法  官   楊炳禎
以上正本證明與原本無異。
不得上訴。
                                      書記官   林月蓉
中    華    民    國    99    年    7     月    28    日
附錄：本案論罪科刑法條全文
中華民國刑法第336條第2項：
對於業務上所持有之物，犯前條第一項之罪者，處六月以上、五
年以下有期徒刑，得併科三千元以下罰金。

司法院資訊處製作；財團法人民間司法改革基金會備份。
